【裁判字號】    98,審小抗,6
【裁判日期】    980623
【裁判案由】    清償債務
【裁判全文】
臺灣臺北地方法院民事裁定             98年度審小抗字第6號
抗  告  人  乙○○
                        號2樓.
相  對  人  國泰世華商業銀行股份有限公司
法定代理人  甲○○
上列當事人間請求清償債務事件，抗告人對於民國98年4 月24日
本院臺北簡易庭98年度北小字第136 號裁定提起抗告，本院裁定
如下：
    主  文
抗告駁回。
抗告費用新臺幣壹仟元由抗告人負擔。
    理  由
一按對於小額訴訟事件提起第二審上訴，應於第一審判決送達後
  20日之不變期間內為之；提起上訴如逾上訴期間者，原第一審
  法院應以裁定駁回之，此觀民事訴訟法第436條之32第2項、第
  440條、第442條第1項之規定即明。
二經查：
  (一)相對人於本院臺北簡易庭對抗告人提起請求清償債務之訴訟
    （案列98年度北小字第136 號），該案之第一審判決，業於
    民國98年3 月31日送達抗告人，業經本院調卷查明，是對該
    判決提起上訴之法定不變期間，應自98年4月1日起算，至同
    年月20日屆滿。抗告人遲至同年月21日始行提起上訴，有其
    書狀上本院收狀戳可稽，已逾20日之不變期間，其上訴自非
    合法，原審以抗告人上訴逾期為由，裁定駁回上訴，於法並
    無不合。
  (二)抗告意旨雖以：伊已於98年4 月20日將上訴狀交由郵務機構
    以掛號寄出，適於法定之上訴期間內，雖本院於98年4 月21
    日始收狀，然此屬郵務人員之在途期間，不可歸責於伊云云
    置辯，惟查：
    1.按當事人提起上訴為訴訟行為之一，而訴訟行為應在法院
      並對法院為之，始能發生訴訟法上應有之法律效果，抗告
      人之上訴狀既係於98年4 月21日到達法院，自應以是日為
      上訴狀提出於法院之期日。至抗告人係在何時付郵投遞上
      訴狀，則非所問（最高法院50年台抗字第311 號判例意旨
      參照）。是抗告人縱於98年4 月20日以郵局掛號寄出上訴
      狀，尚不得認為於是日已提起上訴。抗告人辯稱其已於98
      年4月20日提起上訴云云，即非可採。
    2.再者，抗告人之住所係設在原第一審法院所在地之臺北市
      中山區○○○路○段30巷3弄25號2樓之3，是計算上訴期間
      ，亦不得扣除在途之期間（民事訴訟法第162 條參照）。
      抗告人誤以為其付郵投遞上訴狀之日至本院收狀日之期間
      ，係郵務人員在途之期間，顯然曲解在途期間之立法意旨
      ，亦不足取。
  (三)綜上，原審以抗告人上訴逾期為由，裁定駁回上訴，於法並
    無違誤。抗告人指摘原裁定不當，求予廢棄，為無理由，應
    予駁回。
三據上論結，本件抗告為無理由。依民事訴訟法第436條之32第3
  項、第495條之1第1項、第449條第1 項、第95條、第78條，裁
  定如主文。
中    華    民    國    98    年    6     月    23    日
                  民事第六庭審判長法  官  劉坤典
                                  法  官  許純芳
                                  法  官  陳婷玉
以上正本係照原本作成
不得再抗告
中    華    民    國    98    年    6     月    23    日
                                  書記官  曾靖雯


司法院資訊處製作；財團法人民間司法改革基金會備份。
